Inventaris van het archief van de Veterinaire Dienst van het Ministerie van Landbouw, Natuurbeheer en Visserij, 1971-1995
Nationaal Archief, Den Haag
- TAAK, 3
  - Gezondheid van mens en dier, 3.2
    - Gezondheid en welzijn dieren, 3.2.3
      - Veevoeder, Voedsel- en Slachtafval, 3.2.3.2
        - Stukken betreffende de problematiek inzake de toepassing van stoffen met hormonale werking in veevoer., 1986-1989; 411-417; 2 pakken en 5 omslagen
          - Europese richtlijnen, 1986 - 1987, 411
          - Correspondentie met particulieren met betrekking tot voorlichting en klachten, 1986 - 1989, 412
          - Gebruik van somatotropine, 1986 - 1989, 413; pak
          - Toediening van hormonen aan vee ten behoeve van de vleesproductie, 1986 - 1989, 414; pak
          - Notitie aan de Tweede Kamer, 1987, 415
          - Kamervragen over het gebruik van glenbuterol, 1988, 416
          - Ontheffingen voor het voorhanden, in voorraad hebben, afleveren en toepassen van het progesteron-oestron combinatiepreparaat, 1988 - 1989, 417
    - Organisatie van de gezondheidszorg, 3.2.4
      - Preventieve, curatieve en controlerende gezondheidszorg, 3.2.4.1
        - Stukken betreffende het nemen van maatregelen tegen gewetensbezwaarden met betrekking tot hun weigering tot verplichte aansluiting bij een provinciale gezondheidsdienst., 1951-1959; 418; pak
        - Stukken betreffende de toepassing van de Wet op de Uitoefening van de Diergeneeskunst., 1971-1979; 419; pak
        - Stukken betreffende het toezicht op het financieel beheer van de Stichting Gezondheidsdienst voor Pluimvee., 1973-1975; 420; omslag
        - Stukken betreffende de samenstelling en werkwijze van de Stichting Gezondheidszorg voor Dieren., 1976-1980; 421-422
          - Algemeen, 1976 - 1979, 421; pak
          - Goedkeuring van begrotingen, 1977 - 1980, 422; pak
        - Stukken betreffende de behandeling van het ontwerp van de Wet op de Uitoefening van de Diergeneeskunst., 1977-1989; 423-425; 1 pak en 2 omslagen
          - 1977, 423
          - 1980-1984, 424; pak
          - 1985-1989, 425
        - Vergaderstukken van de Werkgroep Structurering Gezondheidszorg Kinderboerderijen., 1981-1983; 426; omslag
        - Vergaderstukken van de Werkgroep Wet Uitoefening Diergeneeskunde., 1986-1988; 427; omslag
      - Bevoegden tot deelhandelingen, 3.2.4.2
        - Instelling, samenstelling en werkwijze van de Examencommissie Veeverloskunst en Castreren., 1955-1984; 428-433; 6 pakken
          Voorheen Commissie van Dierenartsen belast met Afnemen van het examen in Veeverloskunde en Castratie.
          - Instelling, samenstelling en correspondentie, 1955 - 1970, 428
          - Vergaderstukken en correspondentie., 429-433
            - 1971-1973, 429
            - 1974-1975, 430
            - 1976-1979, 431
            - 1980-1982, 432
            - 1983-1984, 433
        - Stukken betreffende de totstandkoming van een besluit tot uitvoering van artikel 6 van de Wet op de Uitoefening van de Diergeneeskunst inzake bevoegdheden van niet-dierenartsen ten aanzien van het enten van pluimvee tegen de ziekte van Marek., 1971; 434; omslag
        - Stukken betreffende de uitbreiding van de bevoegdheden van veeverloskundigen en castreurs., 1971-1974; 435-436; 2 pakken
          - 1971-1972, 435
          - 1973-1974, 436
        - Stukken betreffende het bijhouden van mutaties in de lijst van veeverloskundigen en castreurs., 1975-1978; 437; omslag
        - Stukken betreffende het verlenen van vergunning voor het uitoefenen van de verloskunst en het castreren van dieren aan anderen dan dierenartsen., 1985-1989; 438; omslag
      - Geneesmiddelen, 3.2.4.3
        - Stukken betreffende het toezien op de uitvoering en naleving van de Antibioticawet 1964., 1969-1979; 439-447; 4 omslagen en 6 pakken
          - Het verlenen van legitimatiebewijzen met betrekking tot de handel in antibiotica, hormoonpreparaten, thyreostatica en chemotherapeutica, bestemd of medebestemd voor aanwending bij dieren. 1969-1979, 439-443
            - Lijsten van legitimatiebewijshouders, 1971 - 1974, 439; omslag
            - 1976, 440
            - 1977, 441
            - 1978, 442
            - 1979, 443
          - Het instellen van onderzoek bij bedrijven met een legitimatiebewijs in verband met de verlenging hiervan, 1971 - 1976, 444; omslag
          - Het instellen van onderzoek van slachtdieren op toediening van antibiotica, 1972 - 1976, 445; omslag
          - Het instellen van onderzoek naar overtredingen, 1976 - 1978, 446; omslag
          - Het verlenen van aankoopvergunningen, 1977 - 1978, 447
        - Stukken betreffende de beantwoording van vragen met betrekking tot de uitvoering van de Wet op de Geneesmiddelenvoorziening en de Wet Kanalisatie Diergeneesmiddelen., 1971-1972; 448; omslag
        - Stukken betreffende het houden van toezicht op en het geven van voorlichting over het gebruik van geneesmiddelen., 1971-1994; 449-452; 4 pakken
          - 1971-1972, 449
          - 1990-1991, 450
          - 1992-1993, 451
          - 1994, 452
        - Stukken betreffende het voeren van overleg over en het geven van commentaar op het ontwerp Diergeneesmiddelenwet., 1980-1989; 453-455; 1 pak en 2 omslagen
          - 1980-1982, 453; pak
          - 1983-1984, 454
          - 1985-1989, 455
        - Vergaderstukken van de Werkgroep Diergeneesmiddelenwet., 1983-1986; 456; omslag
        - Stukken betreffende het doen van voorstellen voor het verbeteren van de procedure voor het nemen van registratiebeslissingen van diergeneesmiddelen., 1987-1989; 457; pak
        - Stukken betreffende de beantwoording van kamervragen inzake het beleid met betrekking tot de veterinaire toepassing van antibiotica., 1989; 458; omslag
        - Stukken betreffende het vaststellen van regelgeving voor de registratie van homeopatische diergeneesmiddelen., 1990-1994; 459-460; 2 pakken
          - 1990-1994, 459
          - Lijst van homeopatische diergeneesmiddelen, 1994, 460
      - Sera, entstoffen, diagnostica, e.d., 3.2.4.4
        - Stukken betreffende het houden van toezicht op de in- en uitvoer van sera en entstoffen., 1971-1975; 461; pak
        - Stukken betreffende het geven van informatie over sera en entstoffen tegen hondsdolheid., 1973-1977; 462; pak
        - Stukken betreffende de totstandkoming van besluiten inzake de toelating van entstoffen en de toepassing daarvan., 1980-1984; 463; pak
        - Vergaderstukken van de Studiegroep Inventarisatie Gebruik van Antibiotica en Chemotherapeutica bij Landbouwhuisdieren., 1982-1983; 464; omslag
        - Vergaderstukken van de Werkgroep Epidemiologie., 1984-1986; 465; pak
    - Dierziekten en -plagen, 3.2.5
      - Stukken betreffende het opleggen van een verbod en het verlenen van ontheffingen voor het vervoeren van runderen en varkens in verband met mond- en klauwzeer., 1970-1975; 466; pak
      - Stukken betreffende het inventariseren van voorkomende dierziekten en -plagen., 1971-1994; 467-479; 8 pakken en 8 omslagen
        - Algemeen, 1973 - 1977, 467
        - Atrofische rhinitis, 1972 - 1975, 468; omslag
        - Hondsdolheid, 1971 - 1979, 469
        - Leucose bij runderen, 1971 - 1975, 470; omslag
        - Mond- en klauwzeer, 1971 - 1978, 471
        - Opgaven van dierziekten, 1971 - 1972, 472; omslag
        - Pseudo-vogelpest, 1971, 473
        - Pseudo-vogelpest, 1972 - 1973, 474
        - Salmonella, 1971 - 1979, 475
        - Varkenspest, 1972 - 1975, 476
        - Vesiculaire varkensziekte, 1975 - 1979, 477; omslag
        - Vogelcholera, 1971 - 1975, 478; omslag
        - Zwoegerziekte, 1972 - 1975, 479; omslag
      - Week- en maandstaten houdende gevallen van besmettelijke veeziekten in Nederland., 1971-1994; 480-481; omslag
        - 1971-1972, 480; omslag
        - 1990-1994, 481
      - Stukken betreffende de behandeling van de Verordening New Castle Disease bestrijding 1974., 1973-1974; 482; pak
        Verplichting om bedrijfsmatig gehouden kippen en kalkoenen te vaccineren, alsook de hobbyvogels en postduiven die deelnemen aan tentoonstellingen en wedstrijden.
      - Instructie voor het melden, in code, van het voorkomen van vesiculaire varkensziekte in Nederland., 1975; 483; omslag
      - Rapporten opgemaakt door de Veterinaire Dienst betreffende de dierziektensituatie in Europa., 1979-1990; 484-487; 1 omslag en 3 pakken
        - 1979-1980, 484
        - 1981-1984, 485
        - 1985-1989, 486
        - 1990, 487; omslag
      - Vergaderstukken van de Stuurgroep Salmonella-problematiek in de Varkens- en Rundveehouderij., 1980-1982; 488; omslag
      - Vergaderstukken van de Werkgroep Salmonella., 1980-1982; 489; omslag
      - Stukken betreffende de totstandkoming van het rapport inzake het onderzoek naar de mogelijke herkomst en oorzaken van verspreiding van de mond- en klauwzeer uitbraak in de Noordoostpolder en Noord-Holland in 1983-1984., 1985; 490; omslag
      - Stukken betreffende het instellen van de Stuurgroep Leptospira Hardjo naar aanleiding van een landelijk onderzoek naar Leptospira Hardjo-infecties., 1986-1989; 491; omslag
    - Maatregelen tegen besmettelijke ziekten, 3.2.6
      - Vergaderstukken van de Permanente Commissie Varkenspest., 1967-1972; 492-494; 3 pakken
        - 1967-1968, 492
        - 1969-1970, 493
        - 1971-1972, 494
      - Vergaderstukken van de Commissie Rotkreupelbestrijding., 1968-1980; 495-497; 1 omslag en 2 pakken
        - 1968-1976, 495
        - 1977-1979, 496
        - 1980, 497; omslag
      - Vergaderstukken van de Werkgroep Bestrijding Atrofische Rhinitis., 1969-1979; 498-502; 1 omslag en 4 pakken
        - 1969-1975, 498
        - 1976, 499
        - 1977, 500
        - 1978, 501
        - 1979, 502; omslag
      - Stukken betreffende het toezicht op het gebruik van bestrijdingsmiddelen voor toepassing bij vee in stallen., 1971-1974; 503; pak
      - Vergaderstukken van de Werkgroep Technische Zaken Bestrijding Enzoötische Runderleukose., 1971-1975; 504; omslag
      - Stukken betreffende het nemen van maatregelen tegen besmettelijke dierziekten., 1971-1994; 505-538; 17 pakken en 18 omslagen
        - Algemeen. 1971-1994, 505-507
          - 1971-1978, 505
          - 1985-1989, 506
          - 1990-1994, 507
        - Afrikaanse varkenspest, 1985 - 1988, 508; omslag
        - Atrofische rhinitis, 1971 - 1978, 509; omslag
        - Blaasjesziekte. 1992-1994, 510-512
          - 1992, 510
          - 1993, 511
          - 1994, 512
        - Bovine Spongieuze Encephalopathie (BSE), 1990 - 1994, 513; omslag
        - Contagieuze Equine Metritis (CEM), 1985 - 1989, 514; omslag
        - Diverse ziekten, 1990 - 1994, 515
        - Enzoötische Bovine Leukose, 1986 - 1987, 516; omslag
        - Hondsdolheid, 1971 - 1975, 517; omslag
        - Leptospirosis Hardjo (melkerskoorts), 1986 - 1989, 518; omslag
        - Miltvuur, 1991 - 1993, 519; omslag
        - Mond- en klauwzeer. 1971-1994, 520-522
          - 1971-1974, 520; omslag
          - 1985-1989, 521; omslag
          - 1990-1994, 522
        - Politionele dierziektenbestrijding, 1987 - 1989, 523; omslag
        - Pseudo-vogelpest. 1971-1994, 524-526
          - 1971-1976, 524; omslag
          - 1991-1992, 525
          - 1993-1994, 526
        - Rabiës, 1985 - 1989, 527; omslag
        - Salmonella. 1986-1994, 528-529
          - 1986-1989, 528
          - 1990-1994, 529
        - Scrapie, 1990 - 1993, 530; omslag
        - Varkenspest. 1971-1994, 531-535
          - 1971-1976, 531
          - 1977, 532
          - 1978-1979, 533; omslag
          - 1985-1989, 534
          - 1991-1994, 535
        - Vogelcholera, 1986 - 1988, 536; omslag
        - Ziekte van Aujesky. 1986-1994, 537-538
          - 1986-1989, 537; omslag
          - 1991-1994, 538; omslag
      - Vergaderstukken van de Werkgroep Mycobacteriële Infecties., 1973-1979; 539; pak
      - Vergaderstukken van de Werkgroep Rabiës bij Landbouwhuisdieren., 1975-1976; 540; omslag
      - Vergaderstukken van de Werkgroep Infectious Broncho Rhinitis (IBR) en Infectieuze Pustuleuze Vaginitis (IPV)., 1975-1979; 541; pak
      - Vergaderstukken van de Werkgroep Bestrijding Vogelcholera., 1977-1978; 542; omslag
      - Vergaderstukken van de Werkgroep Modelstudie Varkenspest., 1978-1979; 543; omslag
      - Stukken betreffende de herziening van het nationaal advies inzake de bestrijding van infectueuze bovine rhinotracheïs., 1980; 544; omslag
      - Vergaderstukken van de Projectgroep Gezelschapsdieren., 1980-1983; 545; omslag
      - Vergaderstukken van de Projectgroep Praktijkproef Ziekte van Aujesky., 1987-1991; 546; pak
      - Vergaderstukken van de Commissie Agressief Gedrag bij Honden., 1988-1989; 547-548; 2 pakken
        - Algemeen, 1988 - 1989, 547
        - Vergaderingen, 1988 - 1989, 548
      - Stukken betreffende het deelnemen aan nationaal en internationaal overleg over het voorkomen van Abortus Blauw (PRRS)., 1991-1994; 549-550; 2 pakken
        - Algemeen, 1991 - 1994, 549
        - Overzichten van besmette bedrijven, 1991 - 1994, 550
      - Keuring, herkeuring en afkeuring, 3.2.6.1
        - Vergaderstukken van de Commissie Organisatie Vleeskeuring., 1969-1971; 551; omslag
        - Vergaderstukken van de Commissie Nascholing Opzichters en Controleurs., 1971; 552; omslag
        - Rapportages over de misstanden bij de Rijksuitvoerkeuringsdienst te Epe., 1971-1973; 553; omslag
        - Stukken betreffende de afwikkeling van klachten van veehandelaren inzake de ten onrechte geheven exportkeurlonen., 1971-1978; 554; pak
        - Publicaties van retourzendingen van uitgevoerde vleesproducten door de Stichting Vleeswaren Kwaliteitscontrole-bureau., 1971-1979; 555; pak
        - Stukken betreffende de toepassing Tariefbeschikking keuring vlees (Keurlonen)., 1971-1979; 556; pak
        - Stukken betreffende het houden van toezicht op keuringen., 1971-1980; 557-564; 1 omslag en 7 pakken
          - Algemeen, 1971 - 1975, 557; omslag
          - Keuringstarieven, 1971 - 1979, 558
          - Vlees en vleeswaren, 1971 - 1979, 559
          - Keuring van pluimvee. 1972-1980, 560-564
            - 1972, 560
            - 1973, 561
            - 1974-1975, 562
            - 1976-1977, 563
            - 1978-1980, 564
        - Vergaderstukken van de Werkgroep Organisatie Pluimveekeuring., 1972-1973; 565; omslag
        - Stukken betreffende de samenwerking met de Vereniging Nederlandse Baconcontrole., 1972-1980; 566; omslag
        - Stukken betreffende de jaarlijkse instructiedag voor opzichters, controleurs en pluimveekeurmeesters., 1975-1979; 567; pak
        - Vergaderstukken van de Overlegcommissie Pluimveekeuring., 1975-1986; 568-569; 2 pakken
          - 1975-1979, 568
          - 1984-1986, 569
        - Stukken betreffende de vastelling van de procedure voor het residuen-onderzoek in het kader van het VREK-programma (Varkensvet, Rundvet, Eieren, Kalfsvet)., 1978-1979; 570; omslag
        - Vergaderstukken van de Werkgroep Na- en bijscholing Opzichters en Controleurs., 1978-1979; 571; omslag
        - Vergaderstukken van de Werkgroep Pluimveekeuring, district Noord-Brabant., 1978-1979; 572; omslag
        - Rapport betreffende de veterinaire begeleiding van de pluimveevleeskeuring., 1980; 573; stuk
        - Wijzigingen en/of aanvullingen van de instructiemap Pluimveekeuring., 1980-1988; 574-578; 1 omslag en 4 pakken
          - Instructiemap, 1980 - 1985, 574
          - Aanvullingen, 1982, 575
          - Aanvullingen, 1983, 576
          - Aanvullingen, 1984, 577; omslag
          - Aanvullingen, 1985 - 1988, 578
        - Vergaderstukken van de Projectgroep Rijksvleeskeuring., 1982-1983; 579; pak
        - Identificeren, registreren, merken, 3.2.6.1.1
          - Stukken betreffende de vaststelling van de lettercombinaties voor de bacon-driehoeksstempels., 1971-1973; 580; omslag
          - Stukken betreffende het toezien op naleving van de certificeringseisen bij de in- en uitvoer van dieren en vleesproducten., 1971-1979; 581-584; 4 pakken
            - 1971-1973, 581
            - 1974, 582
            - 1975-1976, 583
            - 1977-1979, 584
          - Stukken betreffende de invoering van een Identificatie- en registratieregeling ter bestrijding van varkensziekten., 1971-1986; 585-592; 4 omslagen en 4 pakken
            - Algemene stukken, 1971 - 1979, 585
            - Vergaderstukken van de Begeleidingscommissie Identificatie en Registratie van Varkens. 1978-1981, 586-587
              - 1978-1979, 586
              - 1980-1981, 587; omslag
            - Vergaderstukken van de Stuurgroep identificatie en Registratie van Varkens. 1978-1986, 588-592
              - 1978-1979, 588
              - 1980, 589; omslag
              - 1981, 590; omslag
              - 1982-1984, 591
              - 1985-1986, 592; omslag
          - Stukken betreffende het opstellen van een identificatiesysteem bij de slachting van runderen., 1972-1975; 593; omslag
          - Stukken betreffende het verstrekken van informatie over de registratie en het gebruik van merken voor vee., 1972-1979; 594; pak
          - Stukken betreffende het instellen van onderzoek naar visziekten ten behoeve van het certificeren voor de export., 1980-1984; 595; pak
          - Stukken betreffende de totstandkoming van een identificatie- en registratieregeling voor de Nederlandse rundveestapel., 1980-1994; 596-599; 1 omslag en 3 pakken
            - 1980-1982, 596; omslag
            - 1989-1991, 597
            - 1992-1993, 598
            - 1994, 599
          - Vergaderstukken van de Werkgroep Identificatie- en Registratieregeling voor Paarden., 1982-1984; 600; omslag
          - Stukken betreffende de ontwikkeling van een identificatie- en registratiesysteem voor geiten en schapen., 1991-1994; 601; pak
      - In-, uit- en doorvoer van dieren en dierlijke producten, 3.2.6.2
        - Vergaderstukken van de In- en Exportcommissie., 1961-1988; 602-605; 1 omslag en 3 pakken
          - 1961-1975, 602
          - 1980-1984, 603
          - 1985-1987, 604
          - 1988, 605; omslag
        - Stukken betreffende het vaststellen van maatregelen en bepalingen voor de in-, uit- en doorvoer van honden en katten., 1971-1972; 606; omslag
        - Stukken betreffende de veterinaire controle bij en de aanwijzing van grensovergangen voor de invoer van dieren en dierproducten., 1971-1973; 607; pak
        - Stukken betreffende het al dan niet verlenen van een ontheffing voor de in- en doorvoer van pluimvee en -producten., 1971-1975; 608; omslag
        - Stukken betreffende de totstandkoming van de beschikkingen inzake de grensbeweidingsregelingen met België en Duitsland en de doorvoer door Baarle-Nassau., 1971-1979; 609; omslag
        - Stukken betreffende het opstellen van maandoverzichten., 1971-1979; 610-619; 10 pakken
          - Maandoverzichten van de in-, uit- en doorvoer van dieren, broedeieren en geslacht pluimvee per land. 1971-1979, 610-614
            - 1971-1972, 610
            - 1973-1974, 611
            - 1975-1976, 612
            - 1977-1978, 613
            - 1979, 614
          - Maandoverzichten van de in-, uit- en doorvoer van dieren, broedeieren en geslacht pluimvee, afgekeurde dieren. 1973-1979, 615-616
            - 1973-1974, 615
            - 1975-1979, 616
          - Maandoverzichten van de in-, uit- en doorvoer van dieren, broedeieren en geslacht pluimvee per grenspost. 1973-1979, 617-619
            - 1973-1974, 617
            - 1975-1978, 618
            - 1979, 619
        - Stukken betreffende de totstandkoming van het ontwerp In- en Uitvoerbesluit Vers Vlees en Pluimvee., 1972; 620; omslag
        - Stukken betreffende het al dan niet verlenen van een ontheffing voor de in- en doorvoer van honden en katten., 1976-1979; 621; pak
        - Stukken betreffende de totstandkoming van voorschriften voor het intra-Benelux verkeer van dieren en dierlijke producten., 1980-1984; 622; pak
        - Stukken betreffende de totstandkoming van nationale voorschriften inzake de controle op het intracommunautaire handelsverkeer in dieren en vlees., 1982-1983; 623-624; 1 pak en 1 omslag
          - 1982, 623
          - 1983, 624; omslag
        - Stukken betreffende het opstellen van veterinaire voorwaarden en het vaststellen van een model gezondheidscertificaat voor de tijdelijke uit- en wederinvoer van paarden die deelnemen aan de Olympische Spelen te Seoul, Zuid-Korea in 1988., 1985-1988; 625; omslag
        - Stukken betreffende het voeren van nationaal overleg ter voorbereiding op raadswerkgroepvergaderingen van de Europese Commissie over dierziekte- en veterinairrechtelijke voorschriften voor het in handel brengen van aquacultuurdieren en -producten., 1990-1991; 626; pak
        - Vergaderstukken van de Werkgroep Intra-communautair Handelsverkeer., 1991; 627; pak
        - Stukken betreffende de organisatie van de veterinaire controles van producten uit derde landen., 1993-1994; 628-630; 3 pakken
          Bevat stukken van de ad-hoc Stuurgroep Veterinaire Controles.
          - 1993 jan. - juni, 628
          - 1993 juli - dec., 629
          - 1994, 630
        - Invoer van dieren, 3.2.6.2.1
          - Stukken betreffende het houden van toezicht op de naleving van de veterinaire regelgeving met betrekking tot de invoer van dieren., 1970-1980; 631-641; 3 omslagen en 8 pakken
            - Honden en katten, 1970 - 1979, 631
            - Knaagdieren, 1971 - 1975, 632; omslag
            - Paarden. 1971-1975, 633-635
              - 1971-1972, 633
              - 1973-1975, 634
              - 1976-1979, 635; omslag
            - Vogels, 1971 - 1976, 636
            - Runderen. 1971-1977, 637-638
              - 1971-1975, 637
              - 1976-1977, 638
            - Pluimvee en pluimveeproducten, 1971 - 1978, 639
            - Exotische dieren, vee en wild, 1972 - 1974, 640
            - Diverse dieren, 1978 - 1980, 641; omslag
          - Stukken betreffende het totstandkomen van voorschriften voor de invoer van runderen en kalveren., 1980-1982; 642; pak
          - Stukken betreffende het nemen van beschermende maatregelen bij de invoer van vee in verband met besmettelijke ziekten., 1990-1994; 643-644; 2 pakken
            - 1990-1992, 643
            - 1993-1994, 644
          - Stukken betreffende het opstellen van een Nederlands standpunt over de nieuwe handelsrichtlijn van de Europese Commissie inzake veterinaire en zoötechnische controles van het intracommunautaire handelsverkeer in levende dieren en producten., 1992-1994; 645; pak
        - Uitvoer van dieren, 3.2.6.2.2
          - Stukken betreffende het houden van toezicht op naleving van de veterinaire regelgeving met betrekking tot de uitvoer van dieren en dierenproducten., 1970-1979; 646-687; 13 pakken en 29 omslagen
            - Algemene veterinaire bepalingen. 1972-1979, 646-647
              - 1972-1975, 646; pak
              - 1976-1979, 647; pak
            - Algerije, 1972, 648
            - België, 1971 - 1975, 649; pak
            - Brazilië, 1971 - 1975, 650
            - Bulgarije, 1971 - 1978, 651
            - Canada, 1973 - 1975, 652; pak
            - Chili, 1971 - 1972, 653
            - Denemarken, 1971 - 1974, 654
            - Diverse landen., 655-659
              - 1973-1975, 655; pak
              - 1976, 656; pak
              - 1977, 657; pak
              - 1978, 658; pak
              - 1979, 659; pak
            - Duitsland, 1970 - 1975, 660; pak
            - Egypte, 1976 - 1979, 661
            - Engeland, 1972 - 1978, 662; pak
            - Equador, 1971 - 1974, 663
            - Filippijnen, 1972 - 1975, 664
            - Frankrijk, 1971 - 1975, 665
            - Griekenland, 1971 - 1979, 666
            - Hongarije, 1971 - 1975, 667
            - Italië, 1971 - 1975, 668; pak
            - Japan, 1973 - 1975, 669
            - Joegoslavië, 1971 - 1975, 670
            - Kenya, 1971 - 1973, 671
            - Libië, 1971 - 1975, 672
            - Luxemburg, 1971 - 1975, 673